【裁判字號】    95,訴,5938
【裁判日期】    950717
【裁判案由】    返還信用卡消費貸款
【裁判全文】
臺灣臺北地方法院民事判決              95年度訴字第5938號
原      告  國泰世華商業銀行股份有限公司
法定代理人  甲○○
訴訟代理人  乙○○
被      告  丙○○
上列當事人間請求返還信用卡消費貸款事件，本院於中華民國95
年7月3日言詞辯論終結，判決如下：
    主  文
被告應給付原告新台幣肆拾玖萬玖仟柒佰伍拾元，及其中新台
幣肆拾肆萬玖仟柒佰玖拾壹元自民國九十五年四月二十六日起至
清償日止，按年息百分之十九點七計算之利息。
被告應給付原告壹拾萬零柒佰柒拾貳元，及其中新台幣壹拾貳
萬伍仟佰捌拾貳元自民國九十五年四月二十六日起至民國九十
五年十二月十七日，按年息百分之五點八八計算之利息，並自民
國九十五年十二月十八日起至清償日止，按年息百分之十四點八
八計算之利息，及自民國九十五年四月二十六日起至清償日止按
月計收帳務管理費新台幣貳佰捌拾捌元。
訴訟費用由被告負擔。
    事實及理由
甲、程序方面：
一、原告原名世華聯合商業銀行股份有限公司於民國92年6月26
    日經財政部核准與國泰商業銀行股份有限公司（原名匯通商
    業銀行股份有限公司，於91年6月3日更名為國泰商業銀行股
    份有限公司）合併，國泰商業銀行股份有限公司為消滅銀行
    ，原告為存續銀行，嗣於92年10月27日經濟部核准登記正式
    更名為國泰世華商業銀行股份有限公司，原國泰商業銀行股
    份有限公司暨原世華聯合商業銀行股份有限公司之權利義務
    關係由合併後存續並更名之國泰世華商業銀行股份有限公司
    依公司法第75條規定概括承受，合先敘明。
二、按當事人得以合意定第一審管轄法院。但以關於由一定法律
    關係而生之訴訟為限。民事訴訟法第24條第1項定有明文。
    查兩造約定由本院為第一審管轄法院，有信用卡約定條款第
    26條可憑，是本院自有管轄權，合先敘明。
三、本件被告未於言詞辯論期日到場，核無民事訴訟法第386條
    所列各款情形，應依原告之聲請，由其一造辯論而為判決。
乙、實體方面：
一、本件原告主張被告於89年9月4日、90年4月11日、92年9月29
    日、94年3月1日與原告成立信用卡使用契約，領用卡號0000
    000000000000、0000000000000000、0000000000000000 之
    VISA信用卡及0000000000000000之Master信用卡，約定被告
    就使用系爭信用卡所生之債務，負全部給付之責。被告領用
    系爭信用卡後，即得於各特約商店記帳消費，依信用卡約定
    條款第14、15條之約定，應於當期繳款截止日前向原告全部
    清償，或以循環信用方式繳付最低應繳金額，逾期清償者依
    信用卡約定條款第15、21、22條之約定，除喪失期限利益外
    ，應另行給付債權人按年息19.7%計算之利息。截至95年4
    月25日止積欠帳款有新台幣（下同）37,582元，及其中本金
    34,211元未按期繳款。
二、次查，被告於94年6月17日與原告約定以代償卡由原告代付
    其於聯邦商業銀行之信用卡欠款，就該代償部分之利息及費
    用，計收方式係以代償後前18個月內按年息5.88％計收利息
    ，第19個月起以年息14.88％計收利息。按月收取帳務管理
    費288元。截至95年4月25日止帳款尚餘130,772元，及其中
    本金125,382元未按期繳付。
三、又被告於93年5月24日與原告成立簡易通信貸款契約，向原
    告貸款280,000元，約定分50期清償，按月應繳月付金7,800
    元（含手續費2,200元），併入信用卡帳單中與信用卡帳款
    一同繳納。依約定條款第1條之約定，如未依約於繳款期限
    前繳款或未繳足月付金時，原告得將未繳金額本金部分，或
    主張視為到期之本金部分，按信用卡循環利率19.7% 計算之
    利息。依約定條款第4、5條之約定，倘遲延繳款，除喪失期
    限利益外，視同全部到期。截至95年4月25日止帳款尚餘8,0
    71元，及其中本金7,346元未按期繳付。
四、再被告原於93年5月24日與原告成立簡易通信貸款契約，向
    原告貸款280,000元，未清償部分229,600元由原告於94年3
    月30日以「感恩回饋專案」同意續約展延，約定分60期清償
    ，按年息14.8％計算之利息，採本利平均攤還方式按月計付
    本息，併入信用卡帳單中與信用卡帳款一同繳納。依約定條
    款第1條之約定，如未依約於繳款期限前繳款或未繳足月付
    金時，原告得將未繳金額本金部分，或主張視為到期之本金
    部分，按信用卡循環利率19.7%計算之利息。截至95年4月25
    日止帳款尚餘240,366元，及其中本金220,960未按期繳付。
五、末查，被告於94年4月28日與原告成立簡易通信貸款契約，
    向原告貸款210,000元，按年息18.5％計算之利息，約定分
    36期清償，依年金法按月計付本息，併入信用卡帳單中與信
    用卡帳款一同繳納。依約定條款第1條之約定，如未依約於
    繳款期限前繳款或未繳足月付金時，原告得將未繳金額本金
    部分，或主張視為到期之本金部分，按信用卡循環利率19.7
    %計算之利息。依約定條款第4、5條之約定，倘遲延繳款，
    除喪失期限利益外，視同全部到期。截至95年4月25日止帳
    款尚餘213,734元，及其中本金187,274元未按期繳付。
六、被告至95年4月25日止，帳款尚餘630,525元未按期繳付（含
    信用卡帳款金額為37,582元，簡易通信貸款帳款金額462,17
    1元，及代償金額帳款130,772元），迭經催討無效。爰依上
    開信用卡契約之法律關係，請求被告給付如主文第1項所示
    等情，業據提出債權明細查報表、信用卡申請書、信用卡約
    定條款、代償卡申請書、代償卡約定條款、簡易通信貸款申
    請書、簡易通信貸款約定條款、簡易通信貸金額、帳單影本
    為證。
七、原告主張之事實，已據其提出如前開所載之證物為憑，被告
    對於原告主張之事實，已於相當時期受合法之通知，而於言
    詞辯論期日不到場，亦未提出準備書狀爭執，依據民事訴訟
    法第280條第3項準用第1項之規定，視同自認，則原告之主
    張自堪信為真實，從而原告依信用卡契約之法律關係，請求
    被告給付如主文第1項、第2項所示，為有理由，應予准許。
丙、結論：
    本件原告之訴為有理由，依民事訴訟法第385條第1項前段、
    第78條，判決如主文。
中    華    民    國    95    年    7     月    17    日
                  民事第三庭    法  官  曾啟謀
以上正本係照原本作成
如對本判決上訴，須於判決送達後20日內向本院提出上訴狀
中    華    民    國    95    年    7     月    17    日
                                書記官  王月伶


司法院資訊處製作；財團法人民間司法改革基金會備份。
